臺灣新北地方法院刑事裁定
111年度撤緩字第82號
聲  請  人  臺灣新北地方檢察署檢察官
受  刑  人  張承儒


上列聲請人因受刑人違反毒品危害防制條例案件，聲請撤銷緩刑
之宣告（111年度執聲字第425號），本院裁定如下：        
    主  文
聲請駁回。
    理  由
一、聲請意旨略以：受刑人張承儒因違反毒品危害防制條例案件
    ，經臺灣高雄地方法院以107年度訴字第729號判決判處有期
    徒刑1年10月，緩刑5年，並應向指定之政府機關、政府機構
    、行政法人、社區或其他符合公益之機構或團體，提供200
    小時之義務勞務，及應於緩刑期內接受受理執行之地方檢察
    署所舉辦之法治教育3場次，緩刑期間付保護管束，上開案
    件於108年3月19日確定在案。然聲請人多次函請受刑人到署
    執行，受刑人竟置之不理，履行期間全無施作。足認原宣告
    之緩刑難收其預期效果，而有執行刑罰之必要，爰依刑法第
    75條之1 第1 項第4 款及刑事訴訟法第476 條之規定，聲請
    撤銷緩刑之宣告等語。 
二、按「緩刑宣告，得斟酌情形，命犯罪行為人為下列各款事項
    ：五、向指定之政府機關、政府機構、行政法人、社區或其
    他符合公益目的之機構或團體，提供四十小時以上二百四十
    小時以下之義務勞務」、「違反第七十四條第二項第一款至
    第八款所定負擔情節重大者，足認原宣告之緩刑難收其預期
    效果，而有執行刑罰之必要者，得撤銷其宣告」，刑法第74
    條第2項第5款、第75 條之1第1項第4款分別定有明文。次按
    ，刑法第75 條之1第1項第4款之立法理由為：修正條文第74
    條第2 項增列法院於緩刑期間內，得命犯罪行為人於緩刑期
    內應遵守之事項（例如向被害人支付相當數額、向公庫支付
    一定之金額、接受精神、心理輔導、提供義務勞務或其他為
    預防再犯之事項），明定違反該條所定事項情節重大者，得
    撤銷其緩刑宣告，以期週延。至於所謂「情節重大」，係指
    ：受判決人顯有履行負擔之可能，而隱匿或處分其財產、故
    意不履行、無正當事由拒絕履行或顯有逃匿之虞等情事而言
    。準此，上揭「得」撤銷緩刑之情形，法官應依職權本於合
    目的性之裁量，妥適審酌被告於緩刑期間內違反應遵守事項
    之情節是否重大，是否已難收其預期之效果，而確有執行刑
    罰之必要，此與刑法第75條第1項所定2款要件，有一具備，
    即毋庸再行審酌其他情狀，應逕予撤銷緩刑之情形不同，合
    先敘明。
三、經查：
（一）受刑人之實際居住地為新北市○○區○○路00巷00弄0號，是
      其最後住所地係在本院管轄區域內，聲請人向本院提出本
      案撤銷緩刑聲請，合於刑事訴訟法第476條規定，先予敘
      明。
（二）受刑人前因違反毒品危害防制條例案件，經臺灣高雄地方
      法院以107年度訴字第729號判決判處有期徒刑1年10月，
      緩刑5年，並應向指定之政府機關、政府機構、行政法人
      、社區或其他符合公益之機構或團體，提供200小時之義
      務勞務，及應於緩刑期內接受受理執行之地方檢察署所舉
      辦之法治教育3場次，緩刑期間付保護管束，上開案件於1
      08年3月19日確定等情，有該判決及臺灣高等法院被告前
      案紀錄表附卷足稽。又受刑人經執行檢察官指定上開義務
      勞務履行期間為108年3月19日至110年7月18日，嗣因疫情
      ，履行期間延長至111年1月18日，而迄今為止，受刑人僅
      履行3小時義務勞務等節，有臺灣高等法院被告前案紀錄
      表、臺灣新北地方檢察署執行附條件緩刑案件通知書、告
      誡函、觀護輔導紀要在卷可佐。
（三）受刑人固未於執行檢察官指定期間內完成197小時之義務
      勞務，然查：
　　1.前開判決主文載明「緩刑5年，並應向指定之政府機關、
      政府機構、行政法人、社區或其他符合公益之機構或團體
      ，提供200小時之義務勞務，及應於緩刑期內接受受理執
      行之地方檢察署所舉辦之法治教育3場次」等語，則依該
      案判決之諭知，受刑人在緩刑期間內（緩刑期間自108 年
      3月19日起至113 年3 月18日止）履行提供200小時之義務
      勞務即可，執行檢察官定其履行期間為108年3月19日至11
      0年7月18日，嗣因疫情將履行期間延長至111年1月18日，
      與原判決之諭知差距長達2年，是以執行檢察官所定履行
      期間與該案判決諭知內容不同，可認受刑人於緩刑期間內
      ，尚有履行義務勞務197小時之可能。
　　2.參以受刑人於本院訊問時陳稱：之前沒有履行義務勞務19
      7小時是因為我平日要工作，我目前有履行的意願，願意
      換工作去履行義務勞務，於112年2月28日前可以履行義務
      勞務197小時，每個月我至少可以完成19小時等語，足徵
      受刑人尚有履行義務勞務之意願，且亦有於緩刑期間內履
      行完畢之可能性。此外，聲請人復未敘明有何其他具體事
      證，可認受刑人原宣告之緩刑難收其預期效果，而有執行
      刑罰之必要。
（四）從而，本件聲請人聲請撤銷臺灣高雄地方法院107年度訴
      字第729號判決關於受刑人緩刑之宣告，尚難准許，應予
      駁回。　　　
四、依刑事訴訟法第220條，裁定如主文。　　　
中　　華　　民　　國　　111 　年　　4 　　月　　15　　日
                  刑事第二十庭  法　官  黃園舒
以上正本證明與原本無異。
如不服本裁定應於送達後5日內向本院提出抗告狀。
                                書記官　羅文廷
中　　華　　民　　國　　111 　年　　4 　　月　　18　　日